【裁判字號】    99,聲,475
【裁判日期】    990617
【裁判案由】    停止強制執行
【裁判全文】
臺灣桃園地方法院民事裁定               99年度聲字第475號
聲  請  人  世瑋有限公司
法定代理人  辛○○
相  對  人  乙○○○
相  對  人  第一商業銀行股份有限公司
法定代理人  丁○○
相  對  人  華南商業銀行股份有限公司
法定代理人  林明成
相  對  人  丙○○
相  對  人  合作金庫商業銀行股份有限公司
法定代理人  癸○○
相  對  人  大城不動產顧問有限公司
法定代理人  戊○○
相  對  人  馬來西亞商富析資產管理股份有限公司
法定代理人  己○○
相  對  人  壬○○
            甲○○
            庚○○
上列當事人間聲請停止強制執行事件，本院裁定如下：
    主  文
聲請人供擔保新臺幣伍佰萬元後，本院九十六年度執宙字第一七
四四三號強制執行事件就坐落桃園縣平鎮市○○○段三五八地號
土地上之七三三六建號如附件一標示A 部分建物（面積四三七七
點五平方公尺）及七三四一建號如附件二標示B 部分建物（面積
四三七七點五平方公尺）之強制執行程序，於本院九十九年度重
訴字第一九八號第三人異議之訴事件判決確定或終結前應暫予停
止。
    理  由
一、按第三人就執行標的物有足以排除強制執行之權利者，得於
    強制執行程序終結前，向執行法院對債權人提起異議之訴；
    次按有回復原狀之聲請，或提起再審或異議之訴，或對於和
    解為繼續審判之請求，或提起宣告調解無效之訴、撤銷調解
    之訴，或對許可強制執行之裁定提起抗告時，法院因必要情
    形或依聲請定相當並確實之擔保，得為停止強制執行之裁定
    ，強制執行法第15條及第18條第2 項分別定有明文。
二、本件聲請意旨略以：本院96年度執宙字第17433 號強制執行
    事件查封之如附件一建物測量成果圖中標示A 之建物（下稱
    系爭A 建物）係聲請人於民國88年1 月間委託訴外人倉暉鐵
    工廠有限公司（下稱倉暉公司）依聲請人之指示及所提供各
    項圖樣、施工說明書所建，訴外人倉暉公司於系爭A 建物施
    工完畢，由聲請人付清該部分之工程款後，於同年3 月間進
    行第二樓層鋼構，即附件二建物測量成果圖中標示B 之建物
    部分（下稱系爭B 建物）之施工時，突遭相對人壬○○、甲
    ○○、庚○○之前手台灣土地開發股份有限公司（下稱台灣
    土地開發公司）向本院執行處聲請強制執行並予查封登記在
    案（執行債務人為訴外人嘉泰機械工業有限公司，案號為本
    院88年度執字第2684號），致聲請人出資所建之建物廠房無
    法如期完工，亦無法辦理保存登記。上開88年度執字第2684
    號強制執行事件因無人應買而撤回強制執行程序後，台灣土
    地開發股份有限公司又再行向本院聲請強制執行（即本件96
    年度執宙字第17443 號強制執行事件），並將系爭A 、B 建
    物與訴外人嘉泰機械工業有限公司其他遭查封之建物共列入
    7336建號及7341建號，致聲請人之所有權受有損害。聲請人
    業依強制執行法第15條規定提起第三人異議之訴，而聲請人
    所有之系爭建物倘不停止執行，聲請人必將受難以補償之損
    害，為此，聲請人願供擔保，請准在第三人異議之訴訟判決
    確定前停止執行等語。
三、經查，聲請人主張本院96年度執宙字第17443 號強制執行事
    件之執行標的物即如附表所示之土地及建物，其中7336建號
    如附件一標示A 部分及7341建號如附件二標示B 部分之建物
    為其所出資興建，並非執行債務人嘉泰機械工業股份有限公
    司所有，相對人不得聲請併為強制執行，聲請人已對相對人
    提起第三人異議之訴等情，業經聲請人提出契約書、協議書
    、工程承攬合約書、工程請款單及第三人異議之訴起訴狀等
    影本為證，並經本院依職權調閱99年度重訴字第198 號第三
    人異議之訴卷宗核閱屬實，則聲請人依強制執行法第18條第
    2 項規定聲請停止強制執行為有理由，應予准許。茲審酌本
    件聲請人所欲保全之標的物，為7336建號（面積為9589.2平
    方公尺）中如附件一標示A 部分之建物（面積4,377.5 平方
    公尺）及7341建號（面積為4,820.21平方公尺）中如附件二
    標示B 部分之建物（面積為4,377.5 平方公尺），而上開A
    、B 建物依測量成果圖所示，均為獨立之增建物，具有構造
    上之獨立性，又7336建號之公告最低拍賣價格為新台幣（下
    同）2,344 萬元，7341建號之公告最低拍賣價格為887 萬2,
    000 元，有本院民事執行處99年5 月20日桃院永96執宙字第
    17433 號拍賣通知影本1 件在卷可憑，則上開A 建物之價值
    應為1070萬433 元（計算式：23,440,000÷9,589.2 ×4,37
    7.5 ＝10,700,433），B 建物之價值應為805 萬7,155 元（
    計算式：8,872,000 ÷4,820.21×4,377.5 ＝8,057,155 ）
    ，合計為1,875 萬7,588 元，爰審酌該第三人異議之訴之訴
    訟期間約為4 年4 個月（按依各級法院辦案期限實施要點規
    定，民事通常程序第一審辦案期限為1 年4 個月，第二審辦
    案期限為2 年，第三審辦案期限為1 年，合計4 年4 個月）
    ，又民法第203 條規定之法定利率為年息5%，依此計算相對
    人未能即時受償之損害額約為406 萬4,144 元（計算式：18
    ,757,588×5%×4 又1/3 ＝4,064,144 ），然而，上開A 、
    B 建物係坐落在同為執行標的之桃園縣平鎮市○○○段358
    地號土地上，如停止A 、B 建物之執行程序將可能影響其餘
    執行標的物之拍賣程序，或使法律關係複雜，降低整體不動
    產之價值及影響應買人之投標意願，是本院認本件應供擔保
    之金額應以500 萬元為適當。綜上各情，准聲請人以500 萬
    元供擔保後，於本院99年度重訴字第198 號第三人異議之訴
    事件判決確定或終結前，停止本院96年度執宙字第17443 號
    給付票款事件就上開A 、B 建物之強制執行程序。
四、爰依強制執行法第18條第2 項，裁定如主文。
中    華    民    國    99    年    6     月    17    日
                  民事第二庭    法  官  劉佩宜
以上正本係照原本作成
如對本裁定抗告，應於收受裁定正本送達後10日內向本院提出抗
告狀，並繳納抗告裁判費新台幣1,000 元。
中    華    民    國    99    年    6     月    17    日
                                書記官  賴柏仲

司法院資訊處製作；財團法人民間司法改革基金會備份。
